【裁判字號】    92,交抗,105
【裁判日期】    920522
【裁判案由】    聲明異議
【裁判全文】
臺灣高等法院臺南分院刑事裁定              九十二年度交抗字第一五號    Ａ
      抗  告  人
      即 異 議人  甲  ○  ○.
右列抗告人因聲明異議案件，不服中華民國九十二年四月廿四日臺灣雲林地方法院交
通法庭裁定（九十二年交聲字第三一號，處分案號：交通部公路總局嘉義區監理所雲
林監理站雲監五字第裁七二—Ａ四Ｉ三○○三二一號），提起抗告，本院裁定如左：
      主      文
抗告駁回。
      理      由
一、按法院受理有關交通事件，準用刑事訴訟法之規定。又抗告期間，除有特別規定
    外，為五日，自送達裁定後起算；再應於法定期間內為訴訟行為之人，其住所、
    居所或事務所不在法院所在地者，計算該期間時，應扣除其在途之期間；道路交
    通管理處罰條例第八十九條，刑事訴訟法第四百零六條前段、同法六十六條第一
    項，分別定有明文。次按送達文書，除本章有特別規定外，準用民事訴訟法之規
    定。又送達於住居所、事務所或營業所，不獲會晤應受送達人者，得將文書付與
    有辨別事理能力之同居人或受僱人；刑事訴訟法第六十二條，民事訴訟法第一百
    三十七條第一項，亦分別定有明文。
二、本件抗告人因違反道路交通管理處罰條例案件，經原審法院裁定駁回其異議後，
    於民國（下同）九十二年四月十五日，將裁定正本送達於抗告人父親顏秋麟收受
    ，有送達證書在卷可稽（詳原審卷十八頁）。此項抗告期間，既無特別規定，依
    上說明，自為五日，則自九十二年四月十五日送達裁定翌日起算，計至九十二年
    四月廿日止，抗告人之抗告期間，即已屆滿，另再加計抗告人在途期間二日，抗
    告人至遲應於九十二年四月廿二日提起本件抗告，始為合法。乃抗告人竟遲至九
    十二年四月廿四日，始行向本院提起抗告，顯已逾越法定抗告期間，是抗告人其
    抗告，顯非合法，應予駁回。
三、至抗告意旨辯稱：按送達依法應向本人送達，始生送達效力，除非本人另行指定
    送達代收人，並向法院陳明，始可向送達代收人送達。本件抗告人未曾向法院陳
    明送達代收人，原審竟將本件裁定送達予抗告人父親顏秋麟，自不生合法送達效
    力云云。然查：
  (一)抗告人於九十二年二月十三日，向原審提出交通聲明異議狀，其地址即陳明為「
    雲林縣斗南鎮新南里五鄰二四之六號」，原審於九十二年四月十日，以九十二年
    度交聲字第三一號裁定駁回，並依抗告人陳明地址送達，於九十二年四月五日送
    達抗告人父親顏秋麟收受，而抗告人父親顏秋麟亦居住該處，是顏秋麟顯係抗告
    人同居人，又抗告人復無證據證明其父顏秋麟，有何不能辨別事理情狀，則原審
    向該住所送達裁定，因不獲會晤應受送達人之抗告人，而將該裁定，交付與有辨
    別事理能力之同居人，即其父親顏秋麟收受，應屬合法送達。
  (二)茲抗告人徒憑己意，任指摘該送達不合法，自有誤會。又抗告期間為法定不變期
    間，法院應嚴格遵守，抗告人指法院，錙銖計較二日抗告期間，顯係抗告人，不
    明法律規定。綜上所述，本件抗告人抗告意旨，顯無理由，應予駁回。
四、據上論斷，應依道路交通案件處理辦法第廿六條，刑事訴訟法第四百十二條，裁
    定如主文。
中    華    民    國      九十二      年      五      月      二十二    日
                                  臺灣高等法院臺南分院刑事第七庭
                                      審判長法官  蔡    崇    義
                                            法官  許    進    國
                                            法官  董    武    全
右正本證明與原本無異。
不得再抗告。
                                      法院書記官  黃    全    忠
中    華    民    國      九十二      年      五      月      二十六    日


司法院資訊處製作；財團法人民間司法改革基金會備份。
